Minutes et répertoires du notaire Simon I CHARLET, 12 février 1608 - 3 mars 1652 (étude IV)
Archives nationales
- Minutes de Simon I CHARLET, 1608 - 14 avril 1652; MC/ET/IV/38 - MC/ET/IV/145
  - Minutes (inventaires après décès). 1636 - 1637, MC/ET/IV/115
    - Inventaire après décès de Robert Cambert, maître fourbisseur et garnisseur d'épées à Paris, à la requête d'Antoinette DORÉ, sa veuve, demeurant au carrefour Guillory, paroisse Saint-Médéric, tant en son nom à cause de la communauté de biens d'entre ledit défunt et elle, qu'elle pourra ci-après accepter ou la répudier si elle trouve que bon soit, que comme tutrice de Jean et Catherine Cambert, enfants mineurs dudit défunt et d'elle, et en la présence de Jean Pelault (qui signe Jehan PELOT), maître bourrelier à Paris, demeurant rue Saint-Antoine, paroisse Saint-Paul, pour le paternel et subrogé tuteur desdits mineurs à cause de Claude Cambert, sa femme, lesdits mineurs habiles à se dire et porter héritiers dudit défunt leur père, et pour la conservation des droits de qui il appartiendra., 8 octobre 1637; MC/ET/IV/115
    - Inventaire après décès des défunts Germain Marsilly (alias DE MARCILLY) et Marie Bourgeois, à la requête de Paul Bourgeois compagnon paveur demeurant ès faubourg Saint-Jacques, paroisse Saint-Jacques-du-Haut-Pas, père de la défunte, au nom et comme tuteur de Françoise Marsilly et Michel Marsilly enfants mineurs des défunts, et en la présence de Nicolas Farin, marchand mercier à Paris, y demeurant rue de la Mortellerie, oncle maternel et subrogé tuteur desdits mineurs, par acte donné au Châtelet de Paris les 15 et 16 septembre 1637, lesdits mineurs habiles à être héritiers desdits défunts de Marsilly et Marie Bourgeois sa femme leurs père et mère. Les biens étant en une maison sise en ladite rue de la Mortellerie., 18 septembre 1637; MC/ET/IV/115
    - Inventaire après décès de Claude Charbonnet, à la requête de Nicolas Debeaumon (signe DEBAUMON), maître tailleur d'habits à Paris, y demeurant Rue des Arcis, paroisse Saint-Merry, tant en son nom, à cause de la communauté d'entre lui et la défunte jadis sa femme, que comme donataire mutuel de ladite feue Charbonnet, assisté de Maître Jean Portier, procureur au Châtelet de Paris et substitut de Maître Michel Harmante, aussi procureur, son procureur, et aussi à la requête de Marie Potheron, veuve de feu Robert Crenel en secondes noces, et en premières noces de feu Claude Charbonnet, mère de ladite Claude Charbonnet, demeurant à Paris, rue Tire-Boudin, paroisse Saint-Sauveur, assistée de Maître Pierre Jouvelin, procureur au Châtelet de Paris, son procureur, et en la présence de Dimanche Arnoult (signe ARNOUL) maître tailleur d'habits à Paris, y demeurant rue de Beaurepaire, paroisse dudit Saint-Sauveur, et de Catherine Charbonnet sa femme, de lui autorisée, créancier de ladite Marie Potheron, ladite Marie Potheron habile à être héritière mobilière de ladite défunte Claude Charbonnet, et pour la conservation des droits de qui il appartiendra. Les biens étant en une maison sise à Paris en ladite rue des Arcis, où est pour enseigne la Boule Royale., 16 septembre 1637; MC/ET/IV/115
    - Inventaire après décès de défunte Bénigne Secestre, à la requête d'Eustache Scellé (qui signe SELLÉ), son mari, compagnon rôtisseur à Paris, y demeurant, en une chambre avec Bertrand Scellé, son frère, rue de la Vannerie, paroisse Saint-Jean-en-Grève, tant en son nom que comme tuteur d'Angélique SCELLÉ, fille mineure de lui et de la défunte, jadis sa femme, en la présence de Bonaventure SEVESTRE, aussi compagnon rôtisseur à Paris, y demeurant sous l'arche de l'hôtel de cette ville, oncle maternel et subrogé tuteur de ladite mineure, icelle mineure habile à être héritière de ladite défunte sa mère., 4 septembre 1637; MC/ET/IV/115
    - Inventaire après décès de Denise Hacquetin, à la requête de Jacques Darques, marchand pelletier à Paris, y demeurant rue de la Vieille-Cordonnerie, paroisse Sainte-Opportune, en une maison où est pour enseigne l'Écu de France, tant en son nom à cause de la communauté qu'il a eue avec ladite défunte, jadis sa femme, que comme tuteur de Jeanne, Marie, Jacques, Raoul et Madeleine Darques, enfants mineurs de lui et de la défunte, et en la présence de François Boussingault, marchand de vins bourgeois de Paris, et l'un des vingt-cinq marchands privilégiés suivant la Cour, demeurant rue de Beaubourg, paroisse Saint-Médéric, à l'image Saint Roch, oncle maternel desdits mineurs à cause de feue Jeanne HACQUETIN, jadis sa femme, lesdits mineurs héritiers de ladite défunte leur mère, et pour la conservation des droits de qui il appartiendra. Dans les papiers: contrat de mariage Darques x Hacquetin le 17 novembre 1624, devant Ménard et Blosse, notaires. Louis Hanot, marchand bourgeois de Paris et Denise Darques, sa femme, fille dudit Jacques Darques et de Madeleine Jullien, jadis sa femme. Contrat de mariage Jean Bastier x Jeannes Darques du 12 décembre 1622, devant Jolly et Ménard., 12 août 1637; MC/ET/IV/115
    - Inventaire après décès de Nicolas Aubert, vivant maître charcutier bourgeois de Paris, y demeurant rue de la Fromagerie, paroisse Saint-Eustache, à la requête de sa veuve Simone Trognon, tant en son nom à cause de la communauté qu'elle a eue avec ledit défunt Aubert son mari que comme tutrice de François AUBERT fils mineur dudit défunt et d'elle, et en la présence d'Antoine Fornyé (ou FOURNYÉ) aussi maître charcutier à Paris, y demeurant rue aux Ours, paroisse Saint-Leu-Saint-Gilles, allié et subrogé tuteur dudit mineur par acte donné au Châtelet de Paris ce jourd'hui, ledit Aubert mineur héritier dudit défunt Nicolas Aubert son père, et à la conservation des droits de qui il appartiendra. Les biens étant dans une maison où est pour enseigne les Deux Boules., 7 juillet 1637; MC/ET/IV/115
    - Inventaire après décès de Mathurin Gaulthier (alias GAULTIER), vivant maître menuisier à Paris, à la requête de sa veuve, Anne Cressé, demeurant à présent rue de la Coutellerie, paroisse Saint-Jean-en-Grève, créancière dudit défunt Gaulthier son mari, et tutrice des enfants mineurs dudit défunt et d'elle, et en la présence de Charles Allamant, bourgeois de Paris, oncle et subrogé tuteur auxdits mineurs à cause de Marie Gaulthier sa femme, par acte du Châtelet de Paris du (blanc) décembre dernier, et pour la conservation des droits de qui il appartiendra. Les biens étant en la maison où le défunt demeurait et en laquelle il est décédé de la maladie contagieuse sise à Saint-Antoine-des-Champs., 30 mars 1637; MC/ET/IV/115
    - Inventaire après décès de défunt François Domedde, vivant huissier sergent à cheval au Châtelet de Paris, à la requête de Nicolas Hamon, laboureur, demeurant à Prément (02810) près Gandelu, comparant par Denis Hamon, son frère, bourgeois de Paris, y demeurant rue de la Mortellerie, paroisse Saint-Gervais, présomptif héritier dudit défunt, assisté et en la présence de maître Philippe Maigret, procureur audit Châtelet, et procureur dudit Nicolas Hamon, et encore ledit Maigret, procureur de noble homme Jacques Jourmart, procureur du roi et substitut de monsieur le procureur général en la Cour de Parlement à Paris, créancier d'icelui défunt, et aussi en la présence de maître Dreux de Landelle, procureur audit Châtelet et procureur de Guillaume et Geoffroy Pieret, frères bourgeois de Paris, à ce présent, héritiers de défunte Anne Chartier, vivante femme en premières noces dudit défunt et en cette qualité créanciers d'icelui défunt, et Claude Pasquet, clerc de maître Collin de La Vallée, procureur audit Châtelet, créancier dudit défunt, et aussi en la présence de Robert Cuvillier, maître tailleur d'habits à Paris, y demeurant rue de Berry, Marais-du-Temple et propriétaire de la maison où il est demeurant et créancier dudit défunt., 27 mars 1637; MC/ET/IV/115
    - Inventaire après décès de Perrette Le Veau, à la requête de Claude Rolland, juré mesureur de grains, demeurant rue de la Tixeranderie, paroisse Saint-Jean-en-Grève, en son nom à cause de la communauté de biens d'entre lui et ladite défunte, jadis sa femme, et en la présence de François Rolland, marchand mercier à Paris, demeurant ès faubourg Saint-Marcel, Grande Rue Mouffetard, paroisse Saint-Médard, et de Martin Meusnier (signe MUSNIER), maître brodeur et juré mesureur de grains à Paris, à cause d'Anne Rolland, sa femme, demeurant avec ledit Rolland, père desdits François et Anne, frère et sœur, héritiers chacun pour moitié de ladite défunte Le Veau, leur mère, et à la conservation des droits de qui il appartiendra. Dans les papiers: feu Denis Rolland, frère dudit Claude Rolland., 19 mars 1637; MC/ET/IV/115
    - Inventaire après décès de Nicolas Roussel, marchand tissutier rubanier, demeurant rue Neuve et paroisse Saint-Merri, à la requête de sa veuve Catherine Allou, tant en son nom que comme tutrice de Claude Roussel, fils mineur dudit défunt et d'elle, et en la présence de Charles Prestre, marchand et bourgeois (de Paris), y demeurant Carrefour Guillory, paroisse Saint-Jean-en-Grève, en son nom à cause d'Isabelle Roussel sa femme, et comme subrogé tuteur dudit mineur, par acte donné au Châtelet de Paris le 2 mars 1637, et aussi en la présence de Pierre Roussel, marchand tapissier, bourgeois de Paris, Florimond Dubois, procureur en la Chambre des Comptes à Paris, au nom et comme tuteur de Denis Roussel, Nicolas Roussel, Marguerite Roussel et Catherine Roussel, enfants mineurs de défunt Nicolas Roussel, vivant marchand teinturier en laine et soie à Paris, et de Madeleine Martin, jadis sa femme, à présent femme dudit Dubois, Jean Roussel marchand de bétail à Paris, André Allou, martineur d'or et d'argent à cause de Marie Roussel sa femme, et Barbe Roussel veuve de feu Pierre Des Chasteaux, marchand tapissier à Paris, tous lesdits enfants Roussel et mineurs, représentant ledit Nicolas Roussel leur père, présomptifs héritiers chacun pour un septième dudit défunt Nicolas Roussel leur père, et aïeul desdits mineurs. Dans les papiers: Contrat de mariage d'entre ledit défunt Nicolas Roussel et ladite Catherine Allou par devant Chapellain et Pourcel le 8 avril 1609). Inventaire des biens communs entre le défunt Nicolas Roussel et défunte Catherine Picot, jadis sa femme en premières noces daté du 7 février 1608 par devant Mahieu et Desnotz). Compte-rendu par ledit défunt Nicolas Roussel auxdits Pierre et Nicolas Roussel fils de ladite défunte Catherine Picot, leur mère, daté du 7 mars 1612 devant Demas et Chapellain. Compte-rendu par ledit défunt Nicolas Roussel à Jean, Marie et Barbe Roussel, enfants de lui et de ladite défunte Catherine Picot dont il était tuteur le 18 avril 1616 devant Leclerc et Demas). Contrat de mariage d'entre Charles Prestic, et ledit défunt Roussel et Catherine ALLOU sa femme, stipulant pour Elisabeth Roussel leur fille devant Poictevin et Demas le 24 juin 1630). Copie d'un contrat entre Denis Martin et Madeleine Motin et défunt Nicolas Roussel (le jeune), leur gendre, le 5 mars 1619). Contrat entre ledit Pierre Roussel et Anne Prestic sa femme, et ledit défunt Nicolas Roussel le 10 février 1617, par devant Le Semelier et Demas). Contrat entre ledit Jean Roussel et Antoinette Bélier sa femme, et ledit défunt Nicolas Roussel le 3 mai 1624, par devant Le Semelier et Demas). Contrat entre André Allou le jeune et Marie Roussel sa femme, et ledit défunt Nicolas Roussel et ladite Catherine Allou, le 4 février 1622, par devant Le Semelier et Demas, concernant la succession de Jeanne Covin, mère de ladite Catherine Allou)., 10 mars 1637; MC/ET/IV/115
      Georges Wildenstein, Le goût pour la peinture dans la bourgeoisie parisienne au début du règne de Louis XIII, d'après des inventaires après décès...[705 actes], Gazette des Beaux-Arts, Paris, 1959, p.90 (voir contexte dans le Plan d’orientation général - Notaires de Paris, guides thématiques du Minutier).
    - Inventaire après décès de Marguerite Prévost, à la requête de Jean Du Bois (signe DU BOYS), avocat en Parlement, tant en son nom que comme tuteur de François Du Bois et Pierre Du Bois, enfants mineurs de feu Jean Du Bois, avocat en Parlement et de la défunte jadis sa femme, et en la présence d’Étienne Braquet, aussi avocat en Parlement, subrogé tuteur desdits mineurs comme aussi en la présence de Louis Du Bois, maître ès arts en l'université de Paris, et de Marie Du Bois, émancipés d'âge, usant et jouissant de leurs droits sous l'autorité et encore en la présence d’Antoine Le Riche, conseiller secrétaire du roi, cousin maternel et leur curateur, le tout par actes donnés au Châtelet de Paris le 3 février 1637, lesdits sieurs et enfants Du Bois, frères et sœurs, habiles à se dire, porter et nommer héritiers, avec dame Élisabeth Du Bois, femme dudit Braquet, de ladite défunte dame Marguerite Prévost leur mère, et pour la conservation des droits de qui il appartiendra. Les biens étant tant en une maison sise à Paris rue Saint-Jacques qu'en leur maison sise à Meudon. Dans les papiers: inventaire après décès dudit feu Jean Du Bois, à la requête de ladite défunte Marguerite Prévost, le 21 juillet 1632, par devant Richer et Charlet). Brevet: dame Marie Du Bois, veuve de défunt Maître Pierre Hamonin, vivant procureur au Châtelet de Paris, débitrice de ladite défunte Prévost du 22 novembre 1632, par devant Bonot et Guymier). Contrat de mariage d'entre ledit Maître Étienne Braquet et ladite Élisabeth Du Bois, le 16 juillet 1631, par devant de Monroussel et Charlet). Contrat de mariage d'entre Nicolas Du Bois et Madeleine Ymbert sa femme, père et mère dudit défunt Du Bois le 11 juin 1579, par devant Joyeux et Arragon)., 5 février 1637; MC/ET/IV/115
    - Inventaire après décès d'Anne Mathieu, à la requête de François Licot, son mari, marchand gainier et doreur sur cuir, demeurant rue de la Heaumerie, paroisse Saint-Jacques-de-la-Boucherie, où pend pour enseigne l'Homme armé, tant en son nom que comme tuteur de Marie et Catherine Licot, enfants mineurs de lui et de la défunte, jadis sa femme, et en la présence d'Armand Le Roy, marchand gainier à Paris, subrogé tuteur desdits mineurs, habiles à être héritiers de ladite défunte leur mère., 14 janvier 1637; MC/ET/IV/115
    - Inventaire après décès d'Anne Dannemont, à la requête de son mari, de qui elle était séparée de biens, Nicolas Lebreton (alias BRETON), marchand bourgeois de Paris, y demeurant rue de la Traverse, paroisse Saint-Gervais, chez Gaultier Dannemont, père de la défunte chez qui elle est décédée, au nom et comme tuteur de leurs enfants mineurs d'ans et en la présence de Jean Dannemont, maître couturier, demeurant en ladite rue et paroisse, subrogé tuteur des mineurs., 15 janvier 1637; MC/ET/IV/115
    - Inventaire après décès d’André Dehardes, maître joueur d'instrument, demeurant rue aux Ours, paroisse Saint-Leu-Saint-Gilles, à la requête de sa veuve, Charlotte Gaultier, tant en son nom que comme tutrice d'Agnès Dehardes, fille mineure dudit défunt et d'elle, et en la présence de Simon Boyvin (signe BOIVIN), peintre, demeurant rue des Gravilliers, paroisse Saint-Nicolas-des-Champs, oncle paternel à cause de Nicole Dehardes, sa femme, et subrogé tuteur de ladite mineure par acte donné au Châtelet de Paris le jourd'hui, ladite mineure héritière dudit feu son père. Les biens étant en une maison sise en ladite rue aux Ours, vis-à-vis la rue Bourg-l'Abbé., 19 février 1637; MC/ET/IV/115
      2 feuillets.
      Fol. 1 v°: mobilier, 161 livres; fol. 2 v°: bijoux, 20 livres; linge, 16 livres; argent monnayé, 36 livres.
      Documents du Minutier central concernant l'histoire de la musique (1600-1650), par Madeleine Jurgens, tome I [études I à X, 1763 actes], Paris, Archives nationales, 1967, p. 544 (instrument de recherche imprimé dématérialisé, certaines notices sont plus détaillées dans la version intégrale accessible en ligne par la rubrique 'Autres instruments de recherche', voir contexte dans le Plan d’orientation général - Notaires de Paris, guides thématiques du Minutier).
      Documents du Minutier central concernant les peintres, sculpteurs et graveurs au XVIIe siècle (1600-1650) [études I à X, 1955 actes], par Marie-Antoinette Fleury, tome I, Paris, S.E.V.P.E.N, 1969, p. 64 (instrument de recherche imprimé dématérialisé, certaines notices sont plus détaillées dans la version intégrale accessible en ligne par la rubrique 'Autres instruments de recherche', voir contexte dans le Plan d’orientation général - Notaires de Paris, guides thématiques du Minutier).
  - Minutes (inventaires après décès). 1638, MC/ET/IV/116
    - Inventaire après décès de défunte Nicole Rouget, veuve de Mathurin Desmoy, vivant maître serrurier à Paris, à la requête de leur fille, Marie Desmoy (signe DE MOY), assistée de Jacques Pinart, marchand mercier à Paris, demeurant rue Saint-Honoré, paroisse Saint-Eustache, fiancé de ladite Marie Desmoy qui l'a autorisée en tant que faire se peut, et de Nicole Desmoy sa sœur, fille desdits défunts, demeurant toutes deux rue des Gravilliers, paroisse Saint-Nicolas-des-Champs, et en la présence d'honorable personne Claude Vaubourg, marchand bourgeois de Paris, oncle dudit Pinart, et de François Maujan, marchand apothicaire demeurant en ladite rue Saint-Honoré, cousin germain maternel desdites filles, et pour éviter à frais et dépenses, icelles filles héritières de ladite défunte Nicole Rouget leur mère et pour la conservation des droits de qui il appartiendra. Les biens étant en une maison sise en ladite rue des Gravilliers, où est pour enseigne le Morion de Fer., 22 avril 1638; MC/ET/IV/116
    - Inventaire après décès de défunte Isabeau Philippes, à la requête de son mari, Jacob Rambour, marchand demeurant à Paris, rue de la Tannerie, paroisse Saint-Gervais, tant en son nom que comme tuteur naturel de leurs enfants mineurs. En la présence d'Anne Philippes, fille majeure usant et jouissant de ses droits, tante maternelle desdits mineurs, lesdits mineurs habiles à être héritiers de ladite défunte leur mère., 23 avril 1638; MC/ET/IV/116
    - Inventaire après décès de Anne Jattier. A la requête de son mari, Pierre de La Planche, maître doreur sur fer, fonte et laiton à Paris, y demeurant rue de la Tannerie, paroisse Saint-Gervais, tant en son nom, que comme tuteur (acte du Châtelet du 18 mai 1638) de Geneviève et Jeanne de La Planche, leurs filles mineures, héritières de la défunte leur mère. Et en la présence de Pierre Heret, voiturier par eau, demeurant dans l'Île Notre-Dame, paroisse Saint-Louis, cousin maternel et subrogé tuteur des mineures, à cause de Avoye Pinachot, sa femme. Les biens étant en la deuxième chambre et bouge étant sur l'eau (?) dépendant d'une maison où est pour enseigne le Charreau (?) d'or, sise en ladite rue de la Tannerie, où est décédée la défunte., MC/ET/IV/116
    - Inventaire après décès de Anne Prestic, à la requête de son mari, Pierre Roussel, marchand tapissier et bourgeois de Paris, y demeurant rue Planche-Mibray, au coin de la place aux Veaux, paroisse Saint-Jacques-de-la-Boucherie, tant en son nom à cause de leur communauté de biens, que comme tuteur de Etienne, Jean, Catherine, Pierre, Madeleine et Marie Roussel, leurs enfants mineurs, héritiers de la défunte leur mère. Et en la présence de honorable homme Charles Prestic, marchand, bourgeois de Paris, y demeurant au carrefour Guillory, paroisse Saint-Jean-en-Grève, oncle maternel et subrogé tuteur des mineurs (par acte du Châtelet du 14 décembre 1637). Les biens étant, tant en la maison où ledit Roussel est demeurant, et où la défunte est décédée, qu'en une maison sise au village de Crosne (91560). Dans les papiers: contrat de mariage Roussel-Prestic, passé par-devant Chapellain et Fardeau le 2 octobre 1611. Contrat de bail à rente entre Catherine Ledoyen, veuve d’Isaac Prestic, et Pierre Roussel et la défunte, passé par devant Marreau et Poictevin du 29 juin 1633. Apparaissent également Charles et Françoise Prestic. Contrat de vente de Françoise Prestic, veuve d'Etienne Letain, à Pierre Roussel, passé par-devant Ferret et Tulloue le 11 novembre 1636. Contrat passé par-devant de Monroussel et Poictevin le 20 mai 1633, où Anne Prestic femme de Adrien Pierre, écuyer sieur du Buisson, avait donné à Charles Prestic, à la défunte Anne Prestic, et à Françoise Prestic, ses neveux et nièces, tout et chacun les biens qui lui appartenaient. Ledit Pierre Rousel, fils de défunt Nicolas Roussel., 4 août 1638; MC/ET/IV/116
    - Inventaire après décès de Rieul Maupin, maître tailleur d'habits à Paris, y demeurant rue de la Verrerie, paroisse Saint-Jean-en-Grève, où est pour enseigne la Trinité, et où il est décédé, à la requête de Marie Garnier, sa veuve, tant en son nom à cause de la communauté de biens d'entre ledit défunt son mari et elle, que comme tutrice de Jacques, Jean et Madeleine Maupin, enfants mineurs dudit défunt et d'elle, et en la présence de Jacques Garnier, maître tailleur d'habits à Paris, y demeurant en ladite rue et paroisse, oncle maternel et subrogé tuteur desdits mineurs, et aussi en la présence de Jean Bastard (qui signe BASTART), procureur et receveur en la baronnie de Mouchy-le-Châtel (60250) en Beauvaisis, y demeurant, de présent à Paris, en son nom à cause de Madeleine Maupin l'aînée, sa femme, aussi fille dudit défunt Maupin et de ladite Garnier, lesdits mineurs et Madeleine Garnier femme dudit Bastard héritiers chacun pour un quart dudit défunt leur père. Dans les papiers: contrat de mariage entre Maupin x Garnier, le 6 décembre 1611, devant Lybault. Contrat de mariage entre Bastard x Maupin, le 9 août 1635, devant Cornille et Charlet, notaires. Partage fait entre Rieul Maupin, Claude L’Admiral, à cause de Marie Maupin, sa femme, et Adrien Marchand, mari de Françoise Maupin, héritiers de défunt Jean Maupin et de Marie Aubert, leur père et mère, le 28 décembre 1617, sous leur seing., 5 août 1638; MC/ET/IV/116
    - Inventaire après décès de Adam Deart, vivant hâteur de cuisine du commun du roi, et de Jeanne Hébert, jadis sa femme, à la requête de Nicolas Hébert, marchand boucher, bourgeois de Paris, y demeurant rue de la Vannerie, paroisse Saint-Gervais, au nom et comme tuteur de Jeanne, Gabriel et Claude Déart, enfants mineurs desdits défunts, et en la présence de François Marcou, maître arquebusier à Paris, subrogé tuteur desdits mineurs, lesdits mineurs héritiers desdits défunts leur père et mère. En une maison sise à Paris, rue des Mauvaises Paroles, paroisse Saint-Germain-de-l'Auxerrois, ainsi qu'en une maison sise à Champrosay près de Draveil (91210). Dans les papiers: contrat de mariage entre Déart x Hébert le 15 mai 1617, devant Arragon et quittance à Nicolas Henault et Jeanne Piédru, sa femme du 20 juillet 1617,devant Arragon. Inventaire des biens de Pierre Hébert, à la requête de Jeanne Piedru, sa veuve, tutrice de Nicolas et Jeanne Hébert, leurs enfants, en la présence de Nicolas Hérouet, marchand boucher, leur subrogé-tuteur, le 18 mars 1610, devant Moufle et Mahieu, notaires., 18 août 1638; MC/ET/IV/116